【裁判字號】    97,易,1373
【裁判日期】    971223
【裁判案由】    竊盜等
【裁判全文】
臺灣高雄地方法院刑事判決              97年度易字第1373號
公  訴  人  臺灣高雄地方法院檢察署檢察官
被      告  甲○○
                    （現於臺灣高雄看守所羈押中）
上列被告因竊盜等案件，經檢察官提起公訴（97年度偵字第3096
9 號），於本院準備程序進行中，因被告就被訴事實為有罪之陳
述，經告知簡式審判程序意旨，並聽取公訴人及被告之意見後，
改依簡式審判程序審理，判決如下：
    主  文
甲○○犯竊盜未遂罪，累犯，處有期徒刑肆月，如易科罰金，以
新臺幣壹仟元折算壹日。
    事  實
一、甲○○前於民國93年間因業務侵占案件，經臺灣嘉義地方法
    院以93年度嘉簡字第266 號判決判處有期徒刑6 月確定，於
    94年1 月16日執行完畢，復因業務侵占案件，經臺灣嘉義地
    方法院以96年度易字第198 號判決判處有期徒刑9 月確定，
    ，後經減刑為有期徒刑4 月又15日，甫於97年1 月1 日執行
    完畢。詎仍未知悔改，又意圖為自己不法之所有，於97年11
    月1 日凌晨3 時30分許，在高雄市三民區○○○路63巷與孝
    順街口，見乙○○所有車號YA-2650 號自小貨車停在該處，
    遂徒手將該車右後車窗鎖卡榫破壞後，爬入該車內竊取財物
    ，惟因未發現該車內有金錢等財物而未得逞。嗣甲○○在該
    車內睡著，因而觸動該車之警報器，經乙○○前往查看，報
    警當場查獲上情。
二、案經乙○○訴由高雄市政府警察局三民第一分局移送臺灣高
    雄地方法院檢察署檢察官偵查起訴。
    理  由
一、本件被告甲○○所犯刑法第320 條第3 項、第1 項竊盜未遂
    罪及第354 條毀棄損壞罪，其法定刑係死刑、無期徒刑、最
    輕本刑為3 年以上有期徒刑以外之罪，被告於準備程序進行
    中就被訴事實為有罪之陳述，經告知簡式審判程序之旨，並
    聽取檢察官及被告之意見後，本院認無不得或不宜改依簡式
    審判程序進行之情事，爰裁定本件改依簡式審判程序審理。
二、上揭事實業據被告於警詢、偵查及本院審理時坦承不諱，核
    與被害人乙○○於警詢時之證述情節相符，並有高雄市政府
    警察局三民第一分局搜索扣押筆錄、扣押物品目錄表、現場
    照片10幀在卷可稽，足認被告之自白確與事實相符，本件事
    證明確，被告犯行堪以認定。
三、核被告所為，係犯刑法第320 條第3 項、第1 項普通竊盜未
    遂、同法第354 條之毀損罪，又被告係以整體時地密接之一
    行為之數個舉動觸犯竊盜未遂以及毀損二罪，為想像競合犯
    ，應依刑法第55條規定，從一重之普通竊盜未遂罪論處。另
    起訴意旨認被告所為，係犯刑法第320 條第3 項、第1 項普
    通竊盜未遂、同法第354 條之毀損罪，上開二罪係數罪併罰
    之關係等語，惟被告係基於一個竊盜之單一犯意，而以毀損
    之方法欲達其竊盜之目的，其既係出於同一目的而於密接之
    時間、空間為上開毀損、竊盜犯行，侵害相同之法益，法律
    評價上自應視為同一行為，論以想像競合犯，以免過度評價
    其行為，而有違罪責比例原則，是檢察官認被告所犯上開二
    罪係數罪併罰之關係，尚有未洽，併予敘明。被告有事實欄
    所載之前案記錄，甫於97年1 月1 日執行完畢，業如前述，
    此有臺灣高等法院被告前案紀錄表1 份在卷可按，其於有期
    徒刑執行完畢後，再因故意犯本件有期徒刑以上之罪，應依
    刑法第47條第1 項規定，論以累犯，並加重其刑，又被告已
    著手於竊盜行為之實施，然未生竊得他人財物之結果，為未
    遂犯，爰依刑法第25條第2 項之規定，按既遂犯之刑減輕其
    刑，並依法先加後減之。爰審酌被告為國小畢業之智識程度
    ，前有業務侵占經判刑之素行，正值青壯，有謀生能力，竟
    因一時生活困頓即以徒手竊取及毀損他人車窗鎖之方式竊取
    被害人乙○○之財物，侵犯他人之財產權，法治觀念淡薄，
    實有非是；惟念其犯罪後坦承犯行，且其竊取被害人乙○○
    之財物，尚未得逞，及其係因工作無著、生活貧寒而起盜心
    等一切情狀，量處如主文所示之刑，併斟酌被告僅國小畢業
    ，家庭經濟情況為貧寒，職業為無業等情，有警詢筆錄在卷
    可參，乃諭知如易科罰金從輕以新臺幣1,000 元折算1 日之
    折算標準，以啟自新。
據上論斷，應依刑事訴訟法第273 條之1 第1 項、第284 條之1
、第299 條第1 項前段，刑法第320 條第3 項、第1 項、第354
條、第25條第2 項、第55條、第47條第1 項，刑法施行法第1 條
之1 ，判決如主文。
本案經檢察官靳隆坤到庭執行職務。
中    華    民    國    97    年    12    月    23    日
                  刑事第二庭    法  官  曾子珍
以上正本證明與原本無異。
如不服本判決應於收受送達後10日內向本院提出上訴書狀，並應
敘述具體理由；如未敘述上訴理由者，應於上訴期間屆滿後20日
內向本院補提理由書（均須按他造當事人之人數附繕本）「切勿
逕送上級法院」。
中    華    民    國    97    年    12    月    23    日
                                書記官  王翌翔
附錄本判決論罪之法條：
中華民國刑法第320 條
（普通竊盜罪、竊佔罪）
意圖為自己或第三人不法之所有，而竊取他人之動產者，為竊盜
罪，處 5 年以下有期徒刑、拘役或 5 百元以下罰金。
意圖為自己或第三人不法之利益，而竊佔他人之不動產者，依前
項之規定處斷。
前二項之未遂犯罰之。
中華民國刑法第354條
（毀損器物罪）
毀棄、損壞前二條以外之他人之物或致令不堪用，足以生損害於
公眾或他人者，處2 年以下有期徒刑、拘役或5 百元以下罰金。


司法院資訊處製作；財團法人民間司法改革基金會備份。
